最高法院民事裁定                              八十八年度台上字第一一二一號
    上  訴  人  遠東鐵櫃鋼鐵廠股份有限公司
    法定代理人  王朝乾
    被 上訴 人  行政院勞工委員會職業訓練局中區職業訓練中心
    法定代理人  丁文生
    訴訟代理人  劉榮滄律師
右當事人間請求返還保證金等事件，上訴人對於中華民國八十七年六月二十二日台灣
高等法院台中分院第二審判決（八十六年度上字第五五五號），提起上訴，本院裁定
如左：
    主  文
上訴駁回。
第三審訴訟費用由上訴人負擔。
    理  由
按對於第二審判決上訴，非以其違背法令為理由，不得為之，民事訴訟法第四百六十
七條定有明文。依同法第四百六十八條規定，判決不適用法規或適用不當者，為違背
法令。而判決有同法第四百六十九條所列各款情形之一者，為當然違背法令。是當事
人提起上訴，如依民事訴訟法第四百六十八條規定，以第二審判決有不適用法規或適
用法規不當為理由時，其上訴狀或理由書應有具體之指摘，並揭示該法規之條項或其
內容。若係成文法以外之法則，應揭示該法則之旨趣。倘為司法院解釋或本院之判例
，則應揭示該判解之字號或其內容。如依民事訴訟法第四百六十九條所列各款情形為
理由時，其上訴狀或理由書，應揭示合於該條款之事實。上訴狀或理由書如未依此項
方法表明，或其所表明者，顯與上開法條規定之情形不相合時，即難認為已對第二審
判決之違背法令有具體之指摘，其上訴自難認為合法。本件上訴人對第二審判決提起
上訴，雖以該判決違背法令為由。惟核其上訴理由狀所載內容，係指摘原審解釋契約
之職權行使為不當，而未具體表明合於不適用法規、適用法規不當、或民事訴訟法第
四百六十九條所列各款之情形，難認對該判決之如何違背法令已有具體之指摘。依首
揭說明，應認其上訴為不合法。又原審係認定上訴人所給付之護欄設備不符契約本旨
，因而未獲被上訴人驗收，依契約第六條規定，上訴人尚不得請求新台幣（下同）三
十四萬八千六百六十八元。且迄今已達三年四個月，上訴人仍未依約改善，依契約第
八條第二、三項規定，被上訴人得請求上訴人給付按上開金額三倍，但不超過保證金
（六十萬元）計算之違約金，茲被上訴人僅請求六十萬元，尚無不合。上訴人請求被
上訴人返還六十萬元保證金，為無理由，因而為上訴人敗訴之判決。並非以上訴人給
付護欄設備遲延為由，駁回上訴人關於三十四萬八千六百六十八元部分之請求。上訴
論旨主張就此部分伊並無給付遲延情事，原審以伊給付遲延為由，為伊不利之判斷，
不無違誤云云，核屬誤會，附此明。
據上論結，本件上訴為不合法。依民事訴訟法第四百八十一條、第四百四十四條第一
項、第九十五條、第七十八條，裁定如主文。
中      華      民      國    八十八    年      五      月    二十七    日
                              最高法院民事第五庭
                                  審判長法官  蕭  亨  國
                                        法官  吳  正  一
                                        法官  楊  隆  順
                                        法官  陳  淑  敏
                                        法官  黃  義  豐
      右正本證明與原本無異
                                              書  記  官
中      華      民      國    八十八    年      六      月     十四     日
                                                                      Ｚ
